臺灣花蓮地方法院刑事判決　　　　　　　 95年度訴字第505號
公　訴　人　臺灣花蓮地方法院檢察署檢察官
被　　　告　丑○○
　　　　　　乙○○
　　　　　　辛○○
　　　　　　己○○
　　　　　　戊○○
　　　　　　癸○○
　　　　　　丙○○
　　　　　　庚○○
　　　　　　　　　　　30號
　　　　　　壬○○
　　　　　　甲○○
　　　　　　丁○○
　　　　　　寅○○
　　　　　　卯○○
上列被告因違反護照條例案件，經檢察官提起公訴（95年度偵字
第2939號）後，聲請改依協商程序而為判決，本院判決如下：
    主  文
丑○○、乙○○及癸○○將國民身分證交付他人，以供冒名申請
護照，各處有期徒刑參月，如易科罰金，皆以銀元參佰元即新台
幣玖佰元折算壹日；均緩刑貳年，並均應於判決確定後參個月內
向財團法人台灣兒童暨家庭扶助基金會花蓮分事務所各支付新臺
幣伍仟元。
丙○○、甲○○、寅○○、卯○○及庚○○將國民身分證交付他
人，以供冒名申請護照，各處有期徒刑參月，如易科罰金，皆以
銀元參佰元即新台幣玖佰元折算壹日；均緩刑貳年，並均應於判
決確定後參個月內向財團法人台灣兒童暨家庭扶助基金會花蓮分
事務所各支付新臺幣壹萬元。
辛○○、己○○、戊○○、壬○○及丁○○將國民身分證交付他
人，以供冒名申請護照，各處有期徒刑參月，如易科罰金，皆以
銀元參佰元即新台幣玖佰元折算壹日；均緩刑貳年，並均應於判
決確定後參個月內向財團法人創世社會福利基金會花蓮分會各支
付新臺幣壹萬元。
    犯罪事實及證據名稱
壹、犯罪事實：
一、子○○（尚未審結）夥同前配偶游定進（曾經另案判決確定
    效力所及，檢察官另為不起訴處分）基於供他人冒名申請護
    照之犯意聯絡，於民國93年 7月間，在花蓮縣秀林鄉水源村
    以每張身分證新台幣（下同）5,000 元之代價，向知情之丑
    ○○、乙○○二人收購身分證，再以每張身分證10,000元之
    代價轉售給徐秀香（曾經另案確定判決效力所及，檢察官另
    為不起訴處分），由徐秀香轉售予綽號「阿金」之成年男子
    ，供「阿金」在該身分證上換貼不詳姓名大陸地區人士之照
    片，加以影印變造，再持向不知情之旅行社向外交部領務局
    申領護照，供該不詳姓名之大陸地區人士持以入境美國。
二、徐秀香基於供他人冒名申請護照之概括犯意，連續自91年11
    月起至93年間止，在花蓮市美崙地區與花蓮縣秀林鄉水源村
    ，以每張身分證10,000元之代價，向知情之辛○○、己○○
    、戊○○、癸○○、丙○○、庚○○、壬○○、甲○○、丁○○、寅○○及卯○○等人收購身分證，再轉售給綽號「阿
    金」之成年男子，供「阿金」在該身分證上換貼不詳姓名大
    陸地區人士之照片，加以影印變造，再持向不知情之旅行社
    向外交部領務局申領護照，供該不詳姓名之大陸地區人士持
    以入境美國，徐秀香並自「阿金」處，以每張身分證獲得3,
    000元之報酬。
三、案經法務部調查局台北市調查處移送台灣花蓮地方法院檢察
    署檢察官偵查起訴。
貳、證據名稱：
一、被告丑○○、乙○○、辛○○、己○○、戊○○、癸○○、
    丙○○、庚○○、壬○○、甲○○、丁○○、寅○○及卯○○13人於調查局訊問、檢察官偵查時及本院準備程序中之自
    白。
二、同案被告徐秀香、游定進在調查局及偵查中之證詞。
三、上揭被告13人申領護照申請書各乙份。
四、被告癸○○、丑○○遭變造之身分證2張。
五、外交部領事事務局95年2月14日領一字第09560009520號函、
    94年9月21日領一字第09404503170號函、93年10月27日領一
    字第09304606500號函、93年 9月25日領一字第09304530700
    號函、美國在台協會94年7月26日函原文及譯本各乙份。
參、本件經檢察官與前開被告13人於審判外達成協商之合意，且
    被告等均已認罪，其合意內容為：被告等願受科刑範圍均為
    有期徒刑 3月，如易科罰金，以銀元300元即新台幣900元折
    算一日，緩刑 2年及其中被告丑○○、乙○○及癸○○並應
    於判決確定後 3個月內向財團法人台灣兒童暨家庭扶助基金
    會花蓮分事務所各支付 5,000元；其中被告丙○○、甲○○
    、寅○○、卯○○及庚○○並應於判決確定後 3個月內向財
    團法人台灣兒童暨家庭扶助基金會花蓮分事務所各支付10,0
    00元暨其中被告辛○○、己○○、戊○○、壬○○及丁○○
    並應於判決確定後 3個月內向財團法人創世社會福利基金會
    花蓮分會各支付10,000元（依據刑事訴訟法第455條之 2第1
    項第 4款）。經查上開協商合意並無刑事訴訟法第455條之4
    第 1項所列情形之一，檢察官聲請改依協商程序而為判決，
    本院爰不經言詞辯論，於協商合意範圍內為協商判決，合予
    敘明。
肆、應適用之法條：刑事訴訟法第 455條之2第1項、第455條之4
    第2項、第455條之8、第454條第1項，護照條例第23條第3項
    ，刑法第2條第1項前段、第11條前段、第74條第1項第1款、
    修正前刑法第41條第 1項前段，修正前罰金罰鍰提高標準條
    例第2條，現行法規所定貨幣單位折算新台幣條例第2條，判
    決如主文。
伍、本判決除有刑事訴訟法第455條之4第1項第1款、第2款、第4
    款、第6款、第7款所定情形之一，或違反同條第 2項規定者
    外，不得上訴。如有前述得上訴之理由，得自收受判決送達
    之日起10日內，向本院提出上訴書狀，上訴於第二審法院。
中　　華　　民　　國　　96　　年　　3 　　月　　28　　日
                        臺灣花蓮地方法院刑事第一庭
                                法　官  張  健  河
上列正本證明與原本無異。
如對本判決不服，應於送達後10日內，向本院提出上訴狀。（應
抄附繕本）
                                書記官
中　　華　　民　　國　　96　　年　　3 　　月　　28　　日
附錄本判決論罪之法律條文：
護照條例第23條第3項：
將國民身分證交付他人或謊報遺失，以供冒名申請護照者，處 5
年以下有期徒刑、拘役或科或併科新臺幣10萬元以下之罰金。
